ACORDAO-COMPLETO-2343860

ACÓRDÃO DE RELAÇÃO

ACÓRDÃO DE RELAÇÃO 975/2019 ATA 5/2019 - SEGUNDA CÂMARA

Acórdão 975/2019-TCU-Segunda Câmara
VISTOS, relacionados e discutidos estes autos de Aposentadoria de ex-servidores da Superintendência de Administração do Ministério da Fazenda No Estado de São Paulo, encaminhados a este Tribunal para apreciação na forma dos arts. 2º, caput e inciso II, e 4º, caput, da Instrução Normativa - TCU 78/2018. 
Considerando que os servidores Srs. JOSE FOCCHI e VALDEMIR BRUNHOLI, faleceram em 07/04/2013 e 17/03/2016, respectivamente. 
Considerando que nesses casos, o art. 260, § 5º, do Regimento Interno do TCU, preconiza que o Tribunal poderá considerar prejudicado, por perda de objeto, o exame dos atos de “concessão cujos efeitos financeiros tenham se exaurido antes de seu processamento pela Corte, seja pelo falecimento dos favorecidos, seja pelo advento do termo final das condições objetivas necessárias à manutenção do benefício”. 71.
Considerando o parecer do Ministério Público junto a este Tribunal.
ACORDAM os Ministros do Tribunal de Contas da União, diante das razões expostas pelo Relator, e com fulcro nos arts. 1º, inciso V, e 39, inciso II, ambos da Lei 8.443, de 16 de julho de 1992, c/c os  1º,  inciso VIII; 17, inciso III; 143, inciso II e 260, §§ 1º, 2º e caput, do Regimento Interno/TCU, c/c o artigo 7º, da Resolução TCU 206/2007, em:
a) Considerar Legais e determinar o registro dos atos de concessão de aposentadoria dos interessados abaixo nominados, com fundamento nos arts. 71, inciso III, da Constituição Federal, 1º, inciso V, e 39, inciso II, da Lei 8.443/1992 e 260, § 1º, do Regimento Interno do Tribunal de Contas da União, deixando de determinar a suspensão do pagamento inerente ao “bônus de eficiência e produtividade” previsto na Lei n. 13.464, de 2017, em respeito às recentes decisões proferida pelo Ministro do STF Alexandre de Moraes a respeito do assunto e com base no entendimento do Acórdão 631/2018-TCU-Plenário.
- ADONES ANTUNES DOS SANTOS, CPF XXX.193.818-XX, atos número 10229809-04-2011-000247-4 e 10229809-04-2015-000103-7;
- ALBERTINA SILVA SANTOS DE LIMA, CPF XXX.325.858-XX, ato número 10229809-04-2013-000186-4;
- AMERICO YUKINOBU UHIMA, CPF XXX.837.648-XX, ato número 10229809-04-2012-000373-2;
- ANA AMELIA LOSCHIAVO, CPF XXX.490.918-XX, ato número 10229809-04-2011-000165-6;
- ETSUO NUMA, CPF XXX.889.678-XX, ato número 10229809-04-2013-000248-8;
- FRANCISCO DE ASSIS OLIVEIRA, CPF XXX.725.558-XX, ato número 10229809-04-2013-000143-0;
- JOAO SERGIO TOMAZELLA, CPF XXX.286.608-XX, ato número 10229809-04-2013-000047-7;
- PEDRO AURELIO DE SOUZA, CPF XXX.764.108-XX, ato número 10229809-04-2013-000253-4;
- MARIA ANGELICA GAMES CRUZ, CPF XXX.574.538-XX, ato número 10229809-04-2013-000197-0;
- ROSA FUMI ONAGA, CPF XXX.867.078-XX, ato número 10229809-04-2013-000249-6.
b) Considerar Prejudicado, por perda de objeto, o exame do mérito dos atos de concessão de aposentadoria abaixo relacionados, com fundamento no art. 260, § 5º, do Regimento Interno do Tribunal de Contas da União.
- JOSE FOCCHI, CPF XXX.426.314-XX, ato número 10229809-04-2004-000548-8;
-VALDEMIR BRUNHOLI, CPF XXX.261.658-XX, atos número 10229809-04-2011-000031-5 e 10229809-04-2015-000015-4.
1. Processo TC-Processo 024.105/2013-9 (APOSENTADORIA) 
1.1. Interessados: Adones Antunes dos Santos (XXX.193.818-XX) ; Adones Antunes dos Santos (XXX.193.818-XX) ; Albertina Silva Santos de Lima (XXX.325.858-XX) ; Americo Yukinobu Uhima (XXX.837.648-XX) ; Ana Amelia Loschiavo (XXX.490.918-XX) ; Etsuo Numa (XXX.889.678-XX) ; Francisco de Assis Oliveira (XXX.725.558-XX) ; Joao Sergio Tomazella (XXX.286.608-XX) ; Jose Focchi (XXX.426.314-XX) ; Maria Angelica Games Cruz (XXX.574.538-XX) ; Pedro Aurelio de Souza (XXX.764.108-XX) ; Rosa Fumi Onaga (XXX.867.078-XX) ; Valdemir Brunholi (XXX.261.658-XX) ; Valdemir Brunholi (XXX.261.658-XX) 
1.2. Órgão/Entidade: Superintendência de Administração do Ministério da Fazenda No Estado de São Paulo
1.3. Relator: Ministro Raimundo Carreiro
1.4. Representante do Ministério Público: Procuradora-Geral Cristina Machado da Costa e Silva
1.5. Unidade Técnica: Secretaria de Fiscalização de Pessoal (SEFIP) .
1.6. Representação legal: não há.
1.7. Determinações/Recomendações/Orientações: não há.

Segunda Câmara

Adones Antunes dos Santos (XXX.193.818-XX); Adones Antunes dos Santos (XXX.193.818-XX); Albertina Silva Santos de Lima (XXX.325.858-XX); Americo Yukinobu Uhima (XXX.837.648-XX); Ana Amelia Loschiavo (XXX.490.918-XX); Etsuo Numa (XXX.889.678-XX); Francisco de Assis Oliveira (XXX.725.558-XX); Joao Sergio Tomazella (XXX.286.608-XX); Jose Focchi (XXX.426.314-XX); Maria Angelica Games Cruz (XXX.574.538-XX); Pedro Aurelio de Souza (XXX.764.108-XX); Rosa Fumi Onaga (XXX.867.078-XX); Valdemir Brunholi (XXX.261.658-XX); Valdemir Brunholi (XXX.261.658-XX)

RAIMUNDO CARREIRO

não há.

APOSENTADORIA (APOS)

Secretaria de Fiscalização de Pessoal (SEFIP).